臺灣宜蘭地方法院民事判決
110年度勞訴字第10號
原      告  黃詩庭  

訴訟代理人  孟欣達律師
            蕭盛文律師
上一人
複代理人    邱威喬律師  
被      告  世界環球科技有限公司


法定代理人  王昭明  

被      告  王昭明即星宸浩瀚科技通訊行


上二人共同
訴訟代理人  陳致宇律師
上列當事人間請求給付薪資等事件，本院於民國111年5月10日言
詞辯論終結，判決如下：
    主  文
一、被告世界環球科技有限公司應提繳新臺幣貳萬零陸佰伍拾貳
    元至原告設於勞動部勞工保險局之個人退休金專戶。
二、被告甲○○即星宸浩瀚科技通訊行應提繳新臺幣捌仟壹佰肆拾
    捌元至原告設於勞動部勞工保險局之個人退休金專戶。
三、被告甲○○即星宸浩瀚科技通訊行應給付原告新臺幣陸萬陸仟
    貳佰參拾伍元，及其中新臺幣伍萬捌仟捌佰陸拾陸元自110
    年4月1日起、其餘新臺幣柒仟參佰陸拾玖元自110年4月8日
    起，均至清償日止，按週年利率百分之五計算之利息。
四、被告甲○○即星宸浩瀚科技通訊行應開立記載以勞動基準法第
    十四條第一項第六款為離職原因之非自願離職證明書予原告
    。
五、原告其餘之訴駁回。
六、訴訟費用新臺幣壹萬零陸佰元由被告世界環球科技有限公司
    負擔新臺幣貳佰肆拾貳元，被告甲○○即星宸浩瀚科技通訊行
    負擔新臺幣參仟捌佰柒拾壹元，餘由原告負擔。
七、本判決第三項得假執行。但被告甲○○即星宸浩瀚通訊科技行
    如以新臺幣陸萬陸仟貳佰參拾伍元為原告預供擔保，得免為
    假執行。
    事實及理由
一、原告主張：
㈠、原告自民國107年4月1日起至109年7月31日止受僱於被告世界
    環球科技有限公司（下稱世界環球公司），自109年8月1 日
    起至110年4月5日止受僱於被告甲○○即星宸浩瀚科技通訊行
    （下稱星宸浩瀚通訊行），上開二事業體均為遠傳電信股份
    有限公司（下稱遠傳）加盟店，並均由被告甲○○管理營運。
    原告上開期間曾任職於上開遠傳加盟店設於宜蘭縣宜蘭市復
    興路之門市（下稱宜蘭復興店）。兩造約定採排班制，月休
    9日，每月底薪為新臺幣（下同）28,000元，並視每月業績
    固定加給獎金。惟被告僅以最低投保薪資24,000元為原告投
    保，再以「職務加給」、「加班費」等名目給付其餘經常性
    報酬。詎料被告甲○○即星宸浩瀚通訊行於110年3月28日要求
    原告自110年4月1日起調任至遠傳加盟店設於宜蘭縣頭城鎮
    青雲路之門市（下稱宜蘭頭城店）。原告以宜蘭頭城店距離
    居所過遠，嚴重影響家庭生活利益為由，於110年3月29日通
    知被告甲○○不同意調動，並表示自110年3月31日起終止兩造
    間勞動契約。
㈡、宜蘭復興店營業時間為上午10時至晚上9時，營業時間全體員
    工仍須待命，並無休息時段。原告每日工時11小時，即每日
    均加班3小時，然被告為免除給付加班費之義務，規定員工
    應於每日上午9時50分打卡上班，禁止員工於下班時打卡，
    於國定假日工作亦未給予補休或加班費。原告爰依勞動基準
    法第24條規定，請求被告給付每日超時工作加班費。原告自
    107年4月1日起至109年7月31日止（共28月）任職於被告世
    界環球公司之每月平均薪資為35,520元，每小時工資為148
    元，是被告世界環球公司應給付原告上開期間短付之加班費
    377,104元；原告自109年8月1日起至110年4月5日止（共8月
    ）任職於被告甲○○即星宸浩瀚通訊行之每月平均薪資為40,1
    85元，每小時工資為167元，是被告甲○○即星宸浩瀚通訊行
    應給付原告上開期間短付之加班費121,576元。
㈢、被告歷年提繳原告之勞工退休金均高薪低報未足額提繳，原
    告爰依勞工退休金條例第6條第1項、第14條第1項、第16條
    、第31條第1項之規定請求被告補提勞工退休金。原告任職
    於被告世界環球公司之每月平均薪資為35,520元，加計短付
    之加班費每月13,468元，每月應領薪資為48,988元，應投保
    級距為50,600元，是被告世界環球公司應提繳之勞工退休金
    差額為46,500元；原告任職於被告甲○○即星宸浩瀚通訊行之
    每月平均薪資為40,185元，加計短付之加班費每月15,197元
    ，每月應領薪資為55,382元，應投保級距為55,400元，是被
    告甲○○即星宸浩瀚通訊行應提繳之勞工退休金差額為14,268
    元。
㈣、被告違反勞動契約或勞工法令經原告終止勞動契約。又原告
    雖前後受僱於被告世界環球公司、星宸浩瀚通訊行，惟二事
    業之負責人均為被告甲○○，營業項目及原告之工作地點、職
    務內容、薪資條件均相同，工作年資自應累加計算。原告爰
    依勞動基準法第14條第1項第6款、第4項準用第17條、勞工
    退休金條例第12條之規定，請求被告甲○○即星宸浩瀚通訊行
    給付資遣費81,714元（勞動契約終止前6月平均工資54,476
    元×1/2×3），並依勞動基準法第19條規定請求發給非自願離
    職證明書。
㈤、被告甲○○即星宸浩瀚通訊行剋扣原告110年3月份應得之部分
    薪資即獎金7,369元未為給付，應給付上開金額。
㈥、並聲明：
　　⒈被告世界環球公司應給付原告377,104元及自起訴狀繕本送
      達翌日起至清償日止，按週年利率5％計算之利息。
　　⒉被告甲○○即星宸浩瀚通訊行應給付原告121,576元及自起訴
      狀繕本送達翌日起至清償日止，按週年利率5％計算之利息
      。
　　⒊被告世界環球公司應提繳46,500元至原告設於勞動部勞工
      保險局之個人退休金專戶。
　　⒋被告甲○○即星宸浩瀚通訊行應提繳14,268元至原告設於勞
      動部勞工保險局之個人退休金專戶。
　　⒌被告甲○○即星宸浩瀚通訊行應給付原告81,714元及自110年
      4月1日起至清償日止，按週年利率5％計算之利息。
　　⒍被告甲○○即星宸浩瀚通訊行應給付原告7,369元及自110年4
      月8日起至清償日止，按週年利率5％計算之利息。
　　⒎被告甲○○即星宸浩瀚通訊行應開立記載以勞動基準法第14
      條第1項第6款為離職原因之非自願離職證明書予原告。
二、被告答辯：原告分別在被告世界環球公司及被告甲○○即星宸
    浩瀚通訊行任職，為不同法律上人格，不得主張年資累計 
    。又兩造間約定之薪資為法定最低薪資，並非28,000元。原
    告無故不願服從被告甲○○即星宸浩瀚通訊行將原告自宜蘭復
    興店調度至宜蘭頭城店，然被告甲○○即星宸浩瀚通訊行並未
    對原告處罰，亦未終止兩造間勞動契約。原告在工作期間，
    每日有2小時之休息時段，更有多次休息超過2小時，該休息
    時間自非加班時間。被告員工每日至多加班1小時，且並非
    每天都有加班需求，原告如有加班，被告亦已給付加班費，
    與基本薪資分別匯入原告帳戶。被告所發放之獎金為勞動基
    準法施行細則第10條第2款之「競賽獎金、特殊功績獎金」
    ，並非薪資。被告在原告應徵時即有說明員工應配合公司調
    度至不同門市任職，原告亦曾簽署員工守則，自應遵照遠傳
    總公司或各家門市之規定，且原告亦曾參加遠傳之培訓，知
    悉調動本為遠傳之常態。原告未能舉證證明兩造間之勞動契
    約曾約定原告之工作地點限於宜蘭復興店，及該調動有何影
    響其家庭生活利益。並聲明：原告之訴駁回，如受不利判決
    ，並願供擔保請准宣告免為假執行。 
三、兩造不爭執事項：
㈠、原告自107年4月1日起至109年7月31日止受僱於被告世界環球
    公司，任職於遠傳加盟店五結店、宜蘭復興店；自109年8月
    1日起至110年4月5日止受僱於被告甲○○即星宸浩瀚通訊行，
    任職於遠傳加盟店宜蘭復興店（見本院卷一第469頁、卷二
    第93頁）。
㈡、遠傳加盟店宜蘭復興店營業時間為上午10時至晚上9時（見本
    院卷一第469頁）。
㈢、被告甲○○即星宸浩瀚通訊行於110年3月28日要求原告應於110
    年4月1日起調任至遠傳宜蘭頭城店，原告於110年3月29日通
    知被告甲○○即星宸浩瀚通訊行不同意調動（見本院卷一第46
    9至470頁）。
四、原告請求被告給付加班費部分：
㈠、原告主張其於被告世界環球公司及被告甲○○即星宸浩瀚通訊
    行工作期間，每日加班3小時，為被告所否認。查，原告自1
    07年4月起至109年7月止在被告世界環球公司所設之五結店
    及宜蘭復興店工作，業據原告自承在卷（見本院卷二第93頁
    ），且有證人乙○○之證述可參（見本院卷二第6、12至13頁
    ）。是原告在被告世界環球公司工作，應可分為在五結店工
    作期間及宜蘭復興店工作期間。
㈡、關於在被告世界環球公司五結店工作期間，依證人乙○○之證
    述，伊於108年8月1日到11月4日曾於被告世界環球公司五結
    店工作，與原告為同事，被告世界環球公司五結店營業時間
    為早上11時至晚上9時，工作時間為10小時，公司沒有說有
    休息2小時。有吃飯的時間，但是有客人進來門市，還是要
    出來招呼客人。公司沒有規定上班時間不能出去用餐，但是
    每個人都是買回來店裡吃。中午休息時間在門市的後場用餐
    ，如果休息時間遇到客人太多，後場的員工也要出來支援（
    見本院卷二第7至9頁）。據此，原告主張其於108年8月至11
    月間在被告世界環球公司五結店每日加班2小時之事實，堪
    信為真實。
㈢、原告固於108年8月至11月間在被告世界環球公司五結店每日
    加班2小時，此部分是否有延長工時加班費未為給付，經查
    ：
　　⒈原告主張兩造約定之薪資為28,000元，為被告所否認，答
      辯稱：約定之薪資為最低法定薪資等語。依原告所提出在
      被告世界環球公司之個人薪資單（見本院卷一第41至93頁
      ）所載，原告所得之本薪均為該年度法定最低薪資，即：
　　　①107年4月起本薪為每月22,000元，107年度4月至8月每月
        「職務加給」6,000元，107年9月至108年1月每月加班
        費6,000元。其中，107年4月至108年1月每月就上開2項
        目之合計均為每月28,000元。107年度4月至8月每月雖
        有「職務加給」項目，然其後均改為相同金額之加班費
        項目，此亦與原告主張兩造約定薪資為每月28,000元等
        語相合。
　　　②108年3月起本薪為每月23,100元，加班費為每月6,900元
        。108年3月至109年3月間，本薪與加班費合計為30,000
        元，核與證人乙○○所證述其於108年8月1日到11月4日在
        五結店工作期間薪資30,000元相合（見本院卷二第8頁
        ）。
　　　③109年4月起至7月止本薪為每月23,800元，加班費為每月
        4,200元。109年4月起至7月止本薪與加班費為每月28,0
        00元。
　　　④據上，原告主張兩造約定薪資為28,000元，就其所主張
        之金額，固有所據。然依原告個人薪資單所示，兩造所
        約定之薪資28,000元，應係包含本薪與每月之加班費，
        並非約定底薪為28,000元。
　　⒉108年8月至11月間，月薪制每月法定基本工資為23,100元
      ，平均每小時工資為96元（即每月基本工資23,100元÷30÷
      8，元以下四捨五入），延長工時2小時加班費之為5,363
      元（即平均每小時工資96元×1.33×2小時×原告每月加班21
      日，元以下四捨五入），基本工資與延長工時加班費合計
      應為28,463元，而被告實際給付之薪資為30,000元，並未
      低於勞動基準法所保障之每月基本工資加計上開延長工時
      加班費之數額，自無違反勞動基準法之相關規定甚明，是
      原告請求上開時段延長加班費，即無理由，不應准許。
㈣、至原告主張於108年8月至11月以外之其他時段，在被告世界
    環球公司五結店曾加班，且加班達3小時等情，則未據舉證
    以實，難以採信。
㈤、關於原告主張在被告世界環球公司宜蘭復興店及被告甲○○即
    星宸浩瀚通訊行宜蘭復興店工作期間曾加班每日3小時，為
    被告所否認，查：
　　⒈證人丙○○證稱：伊自109年10月起受僱於被告星宸浩瀚通訊
      行，薪資是每月24,000元，另有績效獎金、加班費。有達
      到個人目標與團體目標就會分別發放績效獎金，個人目標
      是有賣手機達幾支或是續約或攜碼達幾個門號數就會發放
      ，發放的金額看檻次，檻次愈高發放金額愈高。團體目標
      就是每人加總的總數，有達到公司訂的目標就會額外再發
      獎金。伊並無職務加給。工作時間為早上10點到晚上9點
      ，此期間計算每日加班1小時。休息時間為2到3小時不等
      。休息方式就是員工要休息就休息，由其他員工來站班。
      休息時間可以外出、玩手機、找朋友、剪頭髮等。公司有
      要求上下班要打卡，沒有禁止下班打卡。伊與原告是同事
      ，共事期間，原告每天有休息超過2小時，也曾外出用買
      食物。休息期間，如果有客人來，還需要休息的員工出來
      幫忙的情況很少，但如果客人很多，就還是會要休息的人
      出來幫忙，最久大概都10分鐘等語（見本院卷一第296至3
      01頁）。
　　⒉證人丁○○證稱：伊自109年7月16日起受僱於被告世界環球
      公司、續受僱於星宸浩瀚通訊行，底薪24,000元，並未約
      定薪資為28,000元。業績獎金是有達到標準才發放。加班
      費是有加班才給付。伊為主管，另有職務加給2,000元，
      僅主管才有職務加給。工作時間是早上10點至晚上9點，
      中間休息時間為2至3個小時，沒有限制不能外出，也沒有
      規定特定休息起迄時間，由員工自行安排輪流休息2至3個
      小時，公司是給3小時休息時間，如果員工沒有休到3小時
      ，給1個小時的加班費。公司規定上下班均打卡，並無禁
      止下班打卡。伊上下班都會打卡，原告之打卡紀錄上有忘
      打卡的紀錄，應該是原告忘記打卡，因為員工都是用自己
      的手機打卡，應用程式應該沒有問題。伊與原告同事約9
      個月。原告無店長職務，伊不知原告是否有主管職務。伊
      與原告共事期間，原告每天均休息2至3小時，期間吃飯、
      洗頭、滑手機、追劇、外出購物，或與友人在外聊天。公
      司休息時間無須待命，未有人因休息時間不接待客人而受
      罰。員工休息時間如果有客人來，會有其他同仁處理等語
      （見本院卷一第412至418頁）。
　　⒊證人戊○○證稱：伊自108年8月受僱被告世界環球公司，續自109年8月起受僱於星宸浩瀚通訊行，薪資為底薪24,000元，業績獎金是有做到才發給，加班費是有加班才給付。伊為店長，有1,000元的職務加給。工作時間為早上10點到晚上9點。休息時間是每天2至3小時，由員工自由安排，沒有限制時段，休息時間不是待命，伊亦曾外出理髮。上下班都要打卡，沒有禁止下班打卡。伊於星宸浩瀚通訊行與原告共事，原告每日均有休息2至3小時等語（見本院卷一第419至423頁）。
　　⒋依上開3名證人之證述，其等在被告世界環球公司宜蘭復興
      店、被告甲○○即星宸浩瀚通訊行宜蘭復興店與原告共事期
      間，包含原告在內之員工均有休息2至3小時。其等證述互
      核相符，應堪採信。原告主張其於被告世界環球公司宜蘭
      復興店、被告甲○○即星宸浩瀚通訊行宜蘭復興店有每日加
      班3小時等語，難認可採，其請求給付此段期間之延長工
      時加班費，即無理由。
五、原告請求被告提繳勞工退休金差額部分：
㈠、按雇主應為適用勞工退休金條例之勞工，按月提繳退休金，
    儲存於勞保局設立之勞工退休金個人專戶；雇主每月負擔之
    勞工退休金提繳率，不得低於勞工每月工資6%；雇主未依該
    條例之規定按月提繳或足額提繳勞工退休金，致勞工受有損
    害者，勞工得向雇主請求損害賠償，為勞工退休金條例第6
    條第1項、第14條第1項、第31條第1項所明定。又按上開條
    例第14條第1項至第3項規定提繳之退休金，由雇主或委任單
    位按勞工每月工資總額，依月提繳工資分級表之標準，向勞
    保局申報，此觀勞工退休金條例施行細則第15條第1項亦明
    （最高法院107年度台上字第2357號民事判決意旨參照）。
    次按雇主未依勞工退休金條例之規定，按月提繳或足額提繳
    勞工退休金者，將減損勞工退休金專戶之本金及累積收益，
    勞工之財產受有損害，自得依該條例第31條第1項規定請求
    損害賠償；於勞工尚不得請領退休金之情形，亦得請求雇主
    將未提繳或未足額提繳之金額繳納至其退休金專戶，以回復
    原狀（最高法院101年度台上字第1602號判決意旨參照）。
㈡、又按勞動基準法第2條第3款規定之工資，係指勞工因工作而
    獲得之報酬；包括工資、薪金及按計時、計日、計月、計件
    以現金或實物等方式給付之獎金、津貼及其他任何名義之經
    常性給與均屬之。再按勞動基準法施行細則第10條將勞工非
    因工作而獲得之對價，或雇主為單方之目的而為任意性、恩
    給性之給付，如年終奬金、競賽獎金、夜點費等，明文排除
    於勞動基準法第2條第3款所稱「其他任何名義之經常性給與
    」範圍之外，以杜爭議。故勞動基準法第2條第3款規定之工
    資，不僅為勞工因工作而獲得之報酬，且須經常性之給與，
    始足當之。勞工因工作而獲得者，如經常性給與之工資、薪
    金固不論，即便是按計時、計日、計月、計件以現金或實物
    等方式給與之獎金、津貼及其他任何名義之給與，如屬經常
    性者，亦均屬之（最高法院91年度台上字第347號民事判決
    意旨參照）。
㈢、原告在被告世界環球公司、被告甲○○即星宸浩瀚通訊行之工
    資分別如附表一、二所示，有原告之個人薪資單可參（見本
    院卷一第41至109頁）。其中關於獎金部分，為被告依原告
    工作表現及原告工作團體工作表現，達到一定標準即分別發
    放績效獎、團績獎等項，此見證人戊○○、丁○○、丙○○上開證
    述即明。顯見原告個人薪資單所載有關獎金部分，與勞務之
    付出具對價關係，為因工作而獲得之報酬，而非雇主隨機性
    、恩惠性之給予。被告答辯稱非屬工資，尚難認可採。據此
    ，被告按如附表一、二所示實際工資，依各該月所適用「勞
    工退休金月提繳工資分級表」各級距所列之月提繳工資，乘
    以6%後，為應提繳金額（見本院卷二第99頁），扣除被告已
    依最低法定工資為被告提繳金額，原告尚得對被告世界環球
    公司、被告甲○○即星宸浩瀚通訊行分別請求提繳差額20,652
    元、8,148元（金額及計算式如附表一、二所示）。原告請
    求未足額提繳退休金之差額部分，在此範圍內為有理由，應
    予准許，逾此部分即無理由，應予駁回。
六、被告甲○○是否有短付原告110年3月份薪資即獎金7,369元？
　　原告主張110年3月份尚有應得獎金等項7,369元未據被告甲○○即星宸浩瀚通訊行給付，已提出個人薪資單為證（見本院
    卷一第109頁），被告甲○○即星宸浩瀚通訊行雖抗辯稱該紙
    薪資單係誤載，事後已重新製作薪資單（見本院卷一第487
    頁）予原告。惟查，原告於110年3月份仍在被告甲○○即星宸
    浩瀚通訊行提供勞務，衡情並非不能於工作績效達到標準時
    取得獎金，上開個人薪資單（見本院卷一第109頁）既為被
    告甲○○即星宸浩瀚通訊行自行製作，堪認係依當月原告工作
    內容所得之結果。被告甲○○即星宸浩瀚通訊行稱該紙薪資單
    係誤算，惟未能說明並舉證如何誤算，此部分抗辯難認可採
    。原告請求被告給付短付薪資7,369元及自110年4月8日起至
    清償日止按年息5%計算之法定遲延利息，為有理由。 
七、原告依勞動基準法第14條第1項第6款終止勞動契約，是否有
    理由？
㈠、按雇主違反勞動契約或勞工法令，致有損害勞工權益之虞者
    ，勞工得不經預告終止契約，並應自知悉其情形之日起30日
    內為之，勞動基準法第14條第1項第6款、第2項定有明文。
    又按雇主調動勞工工作，不得違反勞動契約之約定，並應符
    合下列原則：一、基於企業經營上所必須，且不得有不當動
    機及目的。但法律另有規定者，從其規定。二、對勞工之工
    資及其他勞動條件，未作不利之變更。三、調動後工作為勞
    工體能及技術可勝任。四、調動工作地點過遠，雇主應予以
    必要之協助。五、考量勞工及其家庭之生活利益，勞動基準
    法第10條之1復有明定。再按查工作場所及從事之工作有關
    事項，應於勞動契約內訂定之。嗣後資方如因業務需要而變
    動勞方之工作場所及工作有關事項時，除勞動契約已有約定
    ，應從其約定外，資方應依誠信原則為之，否則，應得勞方
    之同意始得為之（最高法院77年度台上字第1868號判決意旨
    參照）。據此，關於勞動契約關係中之調動，首應於勞動契
    約中已明文約定，且縱有約定，亦應遵循勞動基準法第10條
    之1所揭示之調動原則。
㈡、被告甲○○即星宸浩瀚通訊行於110年3月28日要求原告應於110
    年4月1日起調任至遠傳宜蘭頭城店，為兩造所不爭執。被告
    雖答辯稱兩造間就調動原則已於勞動契約有約定，並提出員
    工守則乙紙為證（見本院卷一第277頁）。惟查，該員工守
    則第6點係記載「人員須遵守總公司規定或各家門市規定，
    違反相關規定時，將處以罰則，同時列入考核，做為升遷、
    加薪、解聘之依據」等語，依其內容，難認原告與被告甲○○
    即星宸浩瀚通訊行就調動事項已於勞動契約明文約定。至證
    人戊○○、丁○○、丙○○雖證稱：面試時公司曾告知要配合調動
    ，遠傳時有調動等語，證人戊○○並稱伊有書立協議書等語，
    然上開證人均晚於原告入職，其等與被告就勞動契約關於調
    職之約定難認與原告之情形相同。被告甲○○即星宸浩瀚通訊
    行亦未能提出總公司或門市之與該員工守則第6點有關之調
    動工作規則，自難認雙方已就調動事項做成約定。據此，原
    告不同意上開調動，主張被告甲○○即星宸浩瀚通訊行所為之
    調動違反兩造間勞動契約，為有理由。則原告依勞動基準法
    第14條第1項第6款之規定，得不經預告終止勞動契約。系爭
    勞動契約於原告通知被告甲○○即星宸浩瀚通訊行後，依原告
    之主張於110年3月31日終止。
八、被告應給付資遣費金額若干？
㈠、按勞工依勞動基準法第14條第1項規定，不經預告終止與雇主
    間勞動契約者，依同條第4項準用同法第17條規定，雇主應
    依下列規定發給勞工資遣費：一、在同一雇主之事業單位繼
    續工作，每滿1年發給相當於1個月平均工資之資遣費。二、
    依前款計算之剩餘月數，或工作未滿1年者，以比例計給之
    。未滿1個月者以1個月計。再按勞工適用勞工退休金條例之
    退休金制度者，適用本條例後之工作年資，於勞動契約依勞
    動基準法第11條、第13條但書、第14條及第20條或職業災害
    勞工保護法第23條、第24條規定終止時，其資遣費由雇主按
    其工作年資，每滿1年發給二分之一個月之平均工資，未滿1
    年者，以比例計給；最高以發給6個月平均工資為限，不適
    用勞動基準法第17條之規定，勞工退休金條例第12條第1項
    亦定有明文。
㈡、本件原告已於110年3月31日終止勞動契約，往前回溯6個月止
    ，其離職當月、前第1、2、3、4、5月份之薪資，經扣除勞
    動基準法施行細則第10條各款所規定之各項給付後，分別為
    35,369元、36,197元、33,026元、46,673元、39,566元、44
    ,844元，加總除以6後，即為原告之月平均薪資。據此計算
    ，原告之月平均薪資應為39,279元[計算式：(35,369+36,19
    7+33,026+46,673+39,566+44,844)÷6=39,279，元以下四捨
    五入]。
㈢、按勞工工作年資以服務同一事業者為限，但受同一雇主調動
    之工作年資，及依第20條規定應由新雇主繼續予以承認之年
    資，應予併計，勞動基準法第57條定有明文。又適用本法前
    已在同一事業單位工作之年資合併計算，勞動基準法施行細
    則定有明文。依前揭規定，勞工受同一雇主調動之工作年資
    ，應予併計，是兩家公司之負責人既屬同一，況兩造未就被
    上訴人至上訴人公司任職重新訂立勞動契約，被上訴人之工
    作年資即應併與計算（臺灣高等法院臺中分院90年度勞上易
    字第1號民事判決意旨參照）。查原告雖前後受僱於被告世
    界環球公司、星宸浩瀚通訊行，惟二事業之負責人均為被告
    甲○○，營業項目及原告之工作地點、職務內容、薪資條件均
    相同，被告亦自承原告係於到職時簽署本院卷一第277頁之
    員工守則（見本院卷一第441、468頁），且被告未能提出原
    告與被告甲○○即星宸浩瀚通訊行重新訂立勞動契約之證據，
    堪認原告自被告世界環球公司轉至被告甲○○即星宸浩瀚通訊
    行任職，並未重新訂立勞動契約，依前開說明，工作年資自
    應累加計算。
㈣、原告自107年4月1日開始任職於被告世界環球公司、被告甲○○
    即星宸浩瀚通訊行，至110年3月31日離職日止，資遣年資為
    2年11個月又30天，新制資遣基數為1+371/744【資遣基數計
    算公式：([年+(月+日÷當月份天數)÷12]÷2）】，原告請求
    被告公司給付之資遣費58,866元（計算式：月薪39,279元×
    資遣費基數1+371/744，元以下四捨五入）之範圍內，及自1
    10年4月1日起至清償日止按年息5%計算之法定遲延利息核屬
    有據。逾此部分之請求，則屬無據，應予駁回。　
九、原告請求被告甲○○開立非自願離職證明書與原告，是否有理
    由？
　　按勞動契約終止時，勞工如請求發給服務證明書，雇主或其
    代理人不得拒絕，勞動基準法第19條定有明文。又按第1項
    離職證明文件，指由投保單位或直轄市、縣（市）主管機關
    發給之證明；本法所稱非自願離職，指被保險人因投保單位
    關廠、遷廠、休業、解散、破產宣告離職；或因勞動基準法
    第11條、第13條但書、第14條及第20條規定各款情事之一離
    職，就業保險法第25條第3項、第11條第3項分別有明文規定
    。查，兩造間勞動契約經原告依勞動基準法第14條第1項第6
    款規定終止，即屬就業保險法第11條第3項規定所稱之非自
    願離職，原告自得依勞動基準法第19條之規定，請求被告甲○○發給非自願離職證明書。原告請求被告甲○○發給記載離職
    原因為依勞動基準法第14條第1項第6款非自願離職之服務證
    明書，即屬有據，應予准許。　
十、綜上所述，原告依勞工退休金條例第12條第1項規定，請求
    被告甲○○即星宸浩瀚通訊行給付資遣費58,866元及自110年4
    月1日起至清償日止，按週年利率5％計算之利息、短付工資7
    ,369元及自110年4月8日起至清償日止，按週年利率5％計算
    之利息；依勞工退休金條例第6條第1項、第14條第1項、第3
    1條第1項規定，請求被告世界環球公司提繳勞工退休金20,6
    52元、被告甲○○即星宸浩瀚通訊行提繳勞工退休金8,148元
    至原告勞工退休金專戶；依就業保險法第11條第3項、勞動
    基準法第19條規定，請求被告甲○○即星宸浩瀚通訊行開立非
    自願職證明書予原告，均屬有據，應予准許。逾上開範圍之
    請求，即無理由，應予駁回。
十一、按法院就勞工之給付請求，為雇主敗訴之判決時，應依職
      權宣告假執行。前項情形，法院應同時宣告雇主得供擔保
      或將請求標的物提存而免為假執行。除別有規定外，本法
      於施行前發生之勞動事件亦適用之。勞動事件法第44條第
      1項、第2項、第51條第1項分別定有明文。本判決所命主
      文第3項給付部分，係就勞工之給付請求為雇主敗訴之判
      決，依據上開規定，本院依職權宣告假執行及免為假執行
      。
十二、本案事證已臻明確，兩造其餘攻擊防禦方法及所提證據，
      經本院斟酌後，核與判決結果不生影響，爰不一一論述，
      併此敘明。
十三、訴訟費用負擔之依據：民事訴訟法第79條。本件訴訟費用
      依後附計算書確定為主文第六項所示。
中　　華　　民　　國　　111 　年　　6 　　月　　9 　　日
                  民事庭  法　官  謝佩玲
計    算    書
項        目          金      額（新臺幣）      備    註
第一審裁判費              10,050元       原告預納5,350元
證人丙○○日旅費             550元       被告甲○○預納
合        計              10,600元

附表一：被告世界環球公司
年/月(民國) 實際工資 月提繳工資 應提繳金額 基本工資 實際提繳工資 實際提繳金額 差額 107/04 37,697 38,200 2,292 22,000 22,800 1,368 924  107/05 33,491 34,800 2,088 22,000 22,800 1,368 720  107/06 32,477 33,300 1,998 22,000 22,800 1,368 630  107/07 31,535 31,800 1,908 22,000 22,800 1,368 540  107/08 34,115 34,800 2,088 22,000 22,800 1,368 720  107/09 38,017 38,200 2,292 22,000 22,800 1,368 924  107/10 37,885 38,200 2,292 22,000 22,800 1,368 924  107/11 33,124 33,300 1,998 22,000 22,800 1,368 630  107/12 39,970 40,100 2,406 22,000 22,800 1,368 1,038  108/01 50,281 50,600 3,036 23,100 24,000 1,440 1,596  108/02  缺       108/03 37,424 38,200 2,292 23,100 24,000 1,440 852  108/04 34,627 34,800 2,088 23,100 24,000 1,440 648  108/05 40,115 42,000 2,520 23,100 24,000 1,440 1,080  108/06 42,080 43,900 2,634 23,100 24,000 1,440 1,194  108/07 39,678 40,100 2,406 23,100 24,000 1,440 966  108/08 38,221 40,100 2,406 23,100 24,000 1,440 966  108/09 32,849 33,300 1,998 23,100 24,000 1,440 558  108/10 33,485 34,800 2,088 23,100 24,000 1,440 648  108/11 34,200 34,800 2,088 23,100 24,000 1,440 648  108/12 40,270 42,000 2,520 23,100 24,000 1,440 1,080  109/01 30,364 31,800 1,908 23,800 24,000 1,440 468  109/02 34,475 34,800 2,088 23,800 24,000 1,440 648  109/03 30,636 31,800 1,908 23,800 24,000 1,440 468  109/04 28,259 28,800 1,728 23,800 24,000 1,440 288  109/05 30,656 31,800 1,908 23,800 24,000 1,440 468  109/06 32,586 33,300 1,998 23,800 24,000 1,440 558  109/07 30,532 31,800 1,908 23,800 24,000 1,440 468  合計：       20,652  
附表二：被告甲○○即星宸浩瀚通訊行
年/月(民國) 實際工資 應提繳工資 應提繳金額 基本工資 實際提繳工資 實際提繳金額 差額 109/08 42,276 43,900 2,634 23,800 24,000 1,440 1,194  109/09 43,525 43,900 2,634 23,800 24,000 1,440 1,194  109/10 44,844 45,800 2,748 23,800 24,000 1,440 1,308  109/11 39,566 40,100 2,406 23,800 24,000 1,440 966  109/12 46,673 48,200 2,892 23,800 24,000 1,440 1,452  110/01 33,026 33,300 1,998 24,000 24,000 1,440 558  110/02 36,197 36,300 2,178 24,000 24,000 1,440 738  110/03 35,369 36,300 2,178 24,000 24,000 1,440 738  合計：       8,148  
　　　　　
正本係照原本作成。
如對本判決上訴，須於判決送達後20日內向本院提出上訴狀。
如委任律師提起上訴者，應一併繳納上訴審裁判費。
中　　華　　民　　國　　111 　年　　6 　　月　　10　　日
                          書記官　黃家麟